臺灣高雄地方法院刑事判決　　　　　　　96年度易字第2104號
公　訴　人　臺灣高雄地方法院檢察署檢察官
被　　　告　甲○○
　　　　　　　　　　現於臺灣高雄第二監獄執行中
上列被告因竊盜案件，經檢察官提起公訴（96年度偵字第7870號
），被告於本院準備程序中就被訴事實為有罪之陳述，受命法官
於聽取當事人之意見後，本院合議庭裁定改由受命法官獨任以簡
式審判程序審理，判決如下：
    主  文
甲○○共同犯如附表所示之罪，均累犯，各處如附表所示之刑，
應執行有期徒刑壹年。
    犯罪事實及理由
一、犯罪事實：
    甲○○前因竊盜及施用毒品案件，分別經本院於民國93年9
    月17日，以93年度簡字第3391號判處有期徒刑5 月確定，於
    94年4 月22日，以93年度訴字第3041號判處有期徒刑11月確
    定，嗣上開二罪接續執行，於95年6 月7 日縮刑期滿執行完
    畢。詎其仍不知悛悔改過，竟與真實姓名年籍不詳綽號「小
    隻」之成年男子，共同基於意圖為自己不法之所有之犯意聯
    絡，分別於附表所示之時間、地點，以如附表所示之方式，
    竊取如附表所示被害人之財物，嗣經警調閱監視錄影帶後查
    獲如附表編號一、二之犯行，甲○○並於96年2 月26日為警
    通知至高雄縣政府警察局岡山分局鳳雄派出所製作筆錄時，
    主動向現場製作筆錄之員警坦承如附表編號三之犯行，而願
    接受裁判。
二、證據部分，補充被告甲○○於本院審理中之自白，餘均引用
    起訴書之記載（如附件）。
三、按刑法第321 條第1 項第3 款之攜帶兇器竊盜罪，係以行為
    人攜帶兇器竊盜為其加重條件。此所謂兇器，其種類並無限
    制，凡客觀上足對人之生命、身體、安全構成威脅，具有危
    險性之兇器均屬之。且祇須行竊時攜帶此種具有危險性之兇
    器為已足，並不以攜帶之初有行兇之意圖為必要（最高法院
    79年臺上字第5253號判例參照）。被告甲○○為附表所示之
    犯行所使用之螺絲起子，為金屬製品，質地堅硬，客觀上足
    以對人之生命、身體、安全構成威脅，具有危險性，自屬兇
    器。核其所為，均係犯刑法第321 條第1 項第3 款之攜帶兇
    器之加重竊盜罪。被告與真實姓名年籍不詳綽號「小隻」之
    成年男子就如附表所示之犯行，分別有犯意聯絡及行為分擔
    ，均為共同正犯。被告為附表編號三之犯行後，在司法偵查
    機關不知為何人犯罪前，向高雄縣政府警察局岡山分局鳳雄
    派出所之員警坦承犯行，有高雄縣政府警察局岡山分局刑事
    案件報告書附卷可稽，符合刑法第62條前段自首之規定，爰
    予以減輕其刑。又被告所犯如附表所示之竊盜罪，犯意各別
    ，應予分論併罰。被告前因竊盜及施用毒品案件，分別經本
    院於93年9 月17日，以93年度簡字第3391號判處有期徒刑5
    月確定，於94年4 月22日，以93年度訴字第3041號判處有期
    徒刑11月確定，嗣上開二罪接續執行，於95年6 月7 日縮刑
    期滿執行完畢，有臺灣高等法院被告前案紀錄表、本院被告
    院內索引卡紀錄表報表、臺灣高雄地方法院檢察署刑案資料
    查註紀錄表附卷可稽，其受有期徒刑之執行完畢後，5 年內
    故意再犯本件有期徒刑以上之罪，均為累犯，應依刑法第47
    條第1 項之規定，各加重其刑，並就附表編號三所示之罪，
    依同法第71條第1 項之規定先加後減輕之。爰審酌被告正值
    青壯年，不思以正當途徑掙取金錢，圖以不勞而獲之方式獲
    取財物，犯罪動機及目的均非良善，且被告以攜帶兇器之方
    式竊盜財物，對被害人之人身安危及財產之危害，不無潛在
    威脅，惡性較普通竊盜更為重大，惟參酌被告犯後業已坦承
    犯行，頗具悔意，所竊財物俱已歸還被害人，被害人所受損
    失堪認輕微等一切情狀，分別量處如主文所示之刑，並定其
    應執行之刑。末按，刑罰法令關於沒收之規定，有採職權沒
    收主義與義務沒收主義。職權沒收，指法院就屬於被告所有
    ，並供犯罪所用或因犯罪所得之物，仍得本於職權為斟酌沒
    收與否之宣告，例如刑法第38條第1 項第2 款、第3 款、第
    3 項前段等屬之（最高法院93年度臺上字第2751號判決意旨
    參照），本件被告所用以行竊之螺絲起子，未據扣案，檢察
    官復未聲請宣告沒收，揆諸前揭判決意旨，本院爰不另為沒
    收之宣告，附此敘明。
四、依刑事訴訟法第273 條之1 第1 項、第299 條第1 項前段、
    第310 條之2 、第454 條第2 項，刑法第28條、第321 條第
    1 項第3 款、第47條第1 項、第51條第5 款、第71條第1 項
    ，判決如主文。
中　　華　　民　　國　　96　　年　　7 　　月　　13　　日
                  刑事第十一庭  法　官  戰諭威
以上正本證明與原本無異。
如不服本判決，應於判決送達後10日內，向本院提出上訴狀。
                                書記官  董明惠
中　　華　　民　　國　　96　　年　　7 　　月　　13　　日
附錄本判決論罪之法條：
中華民國刑法第321條：
犯竊盜罪而有左列情形之一者，處6 月以上、5 年以下有期徒刑
：
一  於夜間侵入住宅或有人居住之建築物、船艦或隱匿其內而犯
    之者。
二  毀越門扇、牆垣或其他安全設備而犯之者。
三  攜帶兇器而犯之者。
四  結夥三人以上而犯之者。
五  乘火災、水災或其他災害之際而犯之者。
六  在車站或埠頭而犯之者。
前項之未遂犯罰之。
附表
┌──┬────┬─────┬───────────────┬─────┐
│編號│犯罪時間│ 犯罪地點 │   犯罪事實及查獲過程         │罪名及刑度│
├──┼────┼─────┼───────────────┼─────┤
│    │96年2 月│高雄縣仁武│由被告在旁把風，另由綽號「小隻│刑法第321 │
│    │17日凌晨│鄉竹後村水│」之男子，以客觀上具有危險性並│條第1 項第│
│ 一 │1 時30分│管路135號 │足供凶器使用之螺絲起子，竊取甲│3 款      │
│    │許      │旁「林氏停│名實業有限公司所有之自小客車（│有期徒刑柒│
│    │        │車場」內  │車號：YA-7462） 。該車嗣後於96│月        │
│    │        │          │年2 月19日為警在燕巢鄉鳳雄村鳳│          │
│    │        │          │龍巷內尋獲。                  │          │
├──┼────┼─────┼───────────────┼─────┤
│    │96年2 月│高雄縣燕巢│由被告在旁把風，另由綽號「小隻│刑法第321 │
│    │19日5 時│鄉鳳雄村鳳│」之男子，以客觀上具有危險性並│條第1 項第│
│ 二 │03分許  │龍巷27-2號│足供凶器使用之螺絲起子，竊取忠│3 款      │
│    │        │旁        │實企業有限公司所有之自小客車（│有期徒刑柒│
│    │        │          │車號：P3-0139） 。該車嗣經被告│月        │
│    │        │          │偕同警方至仁武鄉○○村○○路水│          │
│    │        │          │管路135 號「林氏停車場」內尋獲│          │
│    │        │          │。                            │          │
├──┼────┼─────┼───────────────┼─────┤
│    │96年2 月│高雄縣大社│由被告在旁把風，另由綽號「小隻│刑法第321 │
│    │19日6 時│鄉觀音村大│」之男子，以客觀上具有危險性並│條第1 項第│
│ 三 │許      │正街34號旁│足供凶器使用之螺絲起子，竊取被│3 款      │
│    │        │          │害人乙○○所有之自小客車（車號│有期徒刑伍│
│    │        │          │：XC-1720） 。該車嗣經被告偕同│月        │
│    │        │          │警方至燕巢鄉鳳雄村鳳龍巷內尋獲│          │
│    │        │          │。                            │          │
└──┴────┴─────┴───────────────┴─────┘
